<center> <h1> <font color='darkred'> WYBORY - Podsumowanie </font> </h1> </center>

<center> <h4> Emilia Momotko, Paweł Grabowski, Martyna Śpiewak </h4></center>

```{r setup, echo=FALSE,message=FALSE}
library(stringi)
library(dplyr)
library(data.table)
library(wordcloud)
library(ggplot2)
library(gridExtra)
library(scales)
library(Hmisc)
```

```{r, echo=FALSE}
# TWITTER
frame_twitter <- read.csv2("Twitter//dane//Podsumowanie_tweetow.csv")
frame_twitter_nasluch <- frame<-read.csv2("Twitter//dane//Podsumowanie_nasluch_kandydatow.csv")
frame_twitter_nasluch_msc <- read.csv2("Twitter//dane//Podsumowanie_nasluch_kandydatow_miesiace.csv")

# FACEBOOK
# podsumowanie postow
frame_posts <- read.table("Facebook\\Posty\\facebook_posts.csv", sep =";", h = T)
# tableka inforamacyjna, w ktorej sa imiona i nazwiska wszystkich kandydatow i id
can <- read.table("Facebook\\kandydaci.csv", h = T)

# podsumowanie likow
frame_likes <- read.table("Facebook\\Likes\\Podsumowanie\\Podsumowanie.csv", 
                          sep=";", header = TRUE)
last_date <-as.Date(stri_replace_all_regex(
              stri_extract_first_regex(
                colnames(frame_likes)[ncol(frame_likes)], "(?<=X).+"), "\\.", "-"))

```

## <font color='darkred'>Źródła</font>


Dane zbieraliśmy z trzech głównych źródeł:

* **portale informacyjne** - tvpinfo.pl, wp.pl, wprost.pl, onet.pl, newsweek.pl, tvn24.pl, naTemat.pl, gazeta.pl, dziennik.pl, wyborcza.pl;

* **Twitter** - tweety z oficjalnych profili kandydatow;

* **Facebook** - posty publikowane na publicznych stronach kandtydatów.

## <font color='darkred'>Wskaźniki</font>

Na podstawie poniższych wskaźników analizowaliśmy zebrane dane:

* **portale informacyjne**
     * **candidate_fraction_info** - czestotliowść artykułóW o danym kandydacie na prezydenta względem wszystkich artykułóW zwiaznych z wyborami (dla kazdego z 10 kandydatów), wkaźnik jest wyliczany dla każdej strony: TvPInfo, Wp.Pl, Wprost.Pl, Onet.Pl, Newsweek.Pl, Tvn24.Pl, Natemat.Pl, Gazeta.Pl, Dziennik.Pl oraz Wyborcza.Pl;
     * **candidate_general_info** - liczba artykółów, która ukazała się na temat danego kandydata dla każdej ze stron wymienionych powyżej;
     * z **candidate_position** związane są dwa wskaźniki **position** - uwzględnia miejsce na stronie głównej portalu informacyjnego, na której ukazał się artykuł: skala od 1 do 4, 1 - główny artykuł na stronie, 2 - artykuł pod głównym artykułem, 3 - artykuły w lewej lub prawej stopce, 4 - inne miejsce na stronie, kolejny wskaźnik to **fontSize** to rozmiar czcionki tytułu artykułu. 

* **Twitter**
    * **sentyment** - określa poziom wydźwięku tweetów na temat kandydatów na prezydenta, na podstawie zbudowanych słownikow `pozytywne` i `negatywne` ocenialiśmy sentyment tychże wiadomości. Jeżeli różnica między liczbą słóW pozytywnych a liczbą słóW negatywnych w danym tweecie była równa -1, 0, 1 - taką wiadomość uznawaliśmy za neutralną, jeśli różnica była większa od 1 - tweet pozytywny, natomiast roznica mniejsza od -1 - tweet o negatywnym wydźwięku.
    
    * Pozostałe wskaźniki są związane z oficjalnymi profilami kandydatów na Twitterze. Badamy kolejno **liczba tweetow**, **srednio retweetow**, **suma retweetow**, **suma likeow**, **srednio likeow**

* **Facebook**

    * **like_w_czasie** - liczba polubień strony odnotowana każdego dnia pobierania danych. 
Jako, że dla każdego kandydata zbierane są dane z kilku fanpejdży, dla każdego z nich zwracana jest liczba polubień. Z tym wskaźnikiem jest ściśle związany wskaźnik **like_najlepszy_wynik**, który jednoznacznie wskazuje na najwyższą liczbę polubień wybraną ze wszystkim dostępnych stron dla wybranego kandydata.

    * **like_roznice_w_czasie** - przyrost liczby polubien miedzy kolejnymi dniami

    * **post_ile_dziennie** - funkcja o tej nazwie zwraca **4** następujące wskaźniki: suma wszystkich postów opublikowana na każdej stronie w ciagu jednego dnia, średnia liczba polubień opublikowanych postów, średnia liczba komentarzy do postów oraz średnia liczba udostępnień tych postów;

    * **wordcloud** - czestotliwość pojawiania się słów w publikowanych postach na stronach na temat kandydatów w podanym odcinku czasowym.


## <font color='darkred'>Analiza</font>

### Portale infromacyjne

### Twitter

Na początku sprawdźmy jak wyglądał wydźwięk tweetów publikowanych twitter.com na temat kandydatów na prezydenta.

```{r, echo = FALSE, fig.width = 9, fig.height = 5, dpi=144, cache=TRUE}
sentyment_wykres(frame_twitter, name=c("Andrzej Duda", "Bronislaw Komorowski","Andrzej Duda", "Pawel Kukiz","Janusz Korwin Mikke","Magdalena Ogorek"), begin="2015-03-15", end="2015-05-01")
```

Poniższy wykres przedstawia liczbę tweetów, które zostały opublikowane na oficjalnych stronach kandydatów na prezydenta na stronie twitter.com.

```{r, echo = FALSE, fig.width = 9, fig.height = 5, dpi=144, cache=TRUE, message=FALSE, warning=FALSE}
tweety_generuj_boxplot(frame=frame_twitter_nasluch,
                       name=c("Bronislaw Komorowski","Andrzej Duda", "Pawel Kukiz", "Janusz Korwin Mikke"),
                       type="liczba tweetow",begin="2015-04-01")
```

Poniżej sprawdźmy jak wyglądają `suma likeow` oraz `suma retweetow`.


```{r, echo = FALSE, fig.width = 9, fig.height = 5, dpi=144, cache=TRUE, message=FALSE, warning=FALSE}

p1 <- tweety_generuj_slupki(frame=frame_twitter_nasluch_msc,name=c("Bronislaw Komorowski","Andrzej Duda", "Pawel Kukiz", "Janusz Korwin Mikke"), type="srednio likeow", begin="2015-02-01", end="2015-05-02")
p1
p2 <- tweety_generuj_slupki(frame=frame_twitter_nasluch_msc,name=c("Bronislaw Komorowski","Andrzej Duda", "Pawel Kukiz", "Janusz Korwin Mikke"), type="srednio retweetow", begin="2015-02-01", end="2015-05-02")
p2


```

### Facebook

Na początku sprawdźmy, który z kandydantów odnotował największą liczbę polubień na facebook.com.

```{r, echo = FALSE, fig.width = 9, fig.height = 5, dpi=144, cache=TRUE}

res <- facebook_like_najlepszy_wynik(last_date, frame_likes = frame_likes, can = can)
ggplot(res, aes(x = factor(name), y = likes)) + geom_bar(stat = "identity") +
  theme(axis.text.x = element_text(color = "black", size = 7, face = "bold", angle = 90)) + 
  ggtitle(paste0("Liczba polubien oficjalnych stron kandydatow na dzien ", last_date, "\n")) +
    theme(plot.title = element_text(lineheight=1.2, size = 14, face="bold")) +
       labs(x="", y="Likes") 

```

Dokładne wyniki dla TOP5 wyglądają następująco:

```{r, echo = FALSE, fig.height= 25, fig.width= 50}
res_tmp <- res[order(res$likes, decreasing = TRUE),]
row.names(res_tmp) <- 1:nrow(res_tmp)
res_tmp[1:5,]
```

Następnie sprawdźmy jak zmieniała się liczba polubień oficjalnych stron kandydatów w czasie. 
Do porównania wybraliśmy kandydatów, którzy w pierwszej turze wyborów otrzymali 5 najlepszych wyników, tj. Andrzej Duda, Bronisław Komorowski, Paweł Kukiz, Janusz Korwin Mikke oraz Magdalena Ogorek.


```{r, echo=FALSE, fig.width = 9, fig.height = 5, dpi = 144, cache=TRUE}
kan <- c("Bronislaw Komorowski", "Andrzej Duda", "Pawel Kukiz", "Janusz Korwin Mikke", "Magdalena Ogorek")
resf2 <- facebook_like_w_czasie(kan, frame_likes = frame_likes, can = can)

ggplot(resf2, aes(x=data, y=likes, colour=name)) +
  geom_line(size = 1) + theme(legend.position="bottom") + 
  theme(axis.text.x = element_text(color = "black", size = 10, face = "bold")) + 
  ggtitle(paste0("Liczba polubien oficjalnych stron kandydatow w czasie ", "\n")) +
    theme(plot.title = element_text(lineheight=1.2, size = 14, face="bold")) +
       labs(x="", y="Likes")
```

Widać ogromną różnicę między Januszem Korwinem - Mikke a pozostałymi kandydatami, sprawdźmy jak wygląda wykres po usunięciu ze zbioru obserwacji danych dotyczących Janusza Korwina - Mikke.

```{r, echo=FALSE, fig.width = 9, fig.height = 5, dpi = 144, cache=TRUE}

ggplot(resf2[- which(resf2$name == "Janusz Korwin Mikke"), ], aes(x=data, y=likes, colour=name)) +
  geom_line(size = 1) + theme(legend.position="bottom") + 
  ggtitle(paste0("Liczba polubien oficjalnych stron kandydatow w czasie ", "\n")) +
    theme(plot.title = element_text(lineheight=1.2, size = 14, face="bold")) +
       labs(x="", y="Likes")

```

W celu sprawdzenia tendencji w czasie dla pozostałych kandydatów możemy użyć funkcji `facebook_like_w_czasie`.

```{r, echo=FALSE, fig.width = 9, fig.height = 5, dpi = 144,cache=TRUE}

resf3 <- facebook_like_roznice_w_czasie(kan, frame_likes = frame_likes, can = can)

ggplot(resf3, aes(x=data, y=diff_likes, colour=name)) +
  geom_line(size = 1) + theme(legend.position="bottom") + 
  ggtitle(paste0("Przyrost liczby polubien oficjalnych stron kandydatow w czasie ", "\n")) +
    theme(plot.title = element_text(lineheight=1.2, size = 14, face="bold")) +
       labs(x="", y="Likes")

```

Teraz sprawdźmy jak zmieniały się w czasie wskaźniki związane z samymi artykułami, tj. liczba postów zamieszczana na stronach w ciągu jednego dnia, średnia liczba polubień zamieszczonych postów oraz średnia liczba komentarzy i udostępnień. 

```{r, echo = FALSE, fig.width = 9, fig.height = 5, dpi = 144}
resf4 <- facebook_post_ile_dziennie(c("Bronislaw Komorowski", "Andrzej Duda", "Pawel Kukiz", "Janusz Korwin Mikke"), frame_posts = frame_posts, can = can)
```

```{r, echo = FALSE, dpi = 144, fig.width = 9, fig.height = 10, dpi = 144, results='hide', cache=TRUE}
  # wykresy 
p1 <- ggplot(resf4, aes(x=date, y=posts_count, colour=name)) +
      geom_line(size = 1) + theme(legend.position="bottom") + 
      ggtitle("Liczba postow") +
      theme(plot.title = element_text(lineheight=1.2, size = 14, face="bold"))
#p1

p2 <- ggplot(resf4, aes(x=date, y=likes_count, colour=name)) +
      geom_line(size = 1) + theme(legend.position="none") + 
      ggtitle("Srednia liczba polubien postow") +
      theme(plot.title = element_text(lineheight=1.2, size = 14, face="bold"))
#p2
    p3 <- ggplot(resf4, aes(x=date, y=comments_count, colour=name)) +
      geom_line(size = 1) + theme(legend.position="bottom") + 
      ggtitle("Srednia liczba komentarzy") +
      theme(plot.title = element_text(lineheight=1.2, size = 14, face="bold"))
#p3

    p4 <- ggplot(resf4, aes(x=date, y=shares_count, colour=name)) +
      geom_line(size = 1) + theme(legend.position="none") + 
      ggtitle("Srednia liczba udostepnien postow") +
      theme(plot.title = element_text(lineheight=1.2, size = 14, face="bold"))
#p4

grid.arrange(p1, p2, p3, p4, heights=c(2, 2))
```

Na koniec sprawdźmy, jakie słowa pojawiały się najczęściej w postach publikowanych na stronach kandydatów tak jak poprzednio, sprawdźmy wyniki dla Andrzeja Dudy, Bronisława Komorowskiego, Pawła Kukiza oraz Janusza Korwina-Mikke.

```{r, echo = FALSE, results='hide', dpi = 144, fig.width = 9, fig.height = 5, dpi = 144, message=FALSE, cache = TRUE, warning=FALSE}
wc1 <- facebook_wordcloud("Andrzej Duda", frame_posts = frame_posts, can = can)
wc2 <- facebook_wordcloud("Bronislaw Komorowski", frame_posts = frame_posts, can = can)
wc3 <- facebook_wordcloud("Pawel Kukiz", frame_posts = frame_posts, can = can)
wc4 <- facebook_wordcloud("Janusz Korwin Mikke", frame_posts = frame_posts, can = can)


wordcloud(names(wc1), wc1, scale=c(4,0.5), random.order=FALSE, min.freq = 1, max.words=200, 
          colors=brewer.pal(7, "Dark2"))

wordcloud(names(wc2), wc2, scale=c(8,.2),min.freq=2, max.words=200, random.order=FALSE, 
          rot.per=.15, colors=brewer.pal(8, "Dark2"))

wordcloud(names(wc3), wc3, scale=c(8,.2),min.freq=2, max.words=200, random.order=FALSE, 
          rot.per=.15, colors=brewer.pal(6, "Dark2"))

wordcloud(names(wc4), wc4, scale=c(8,.2),min.freq=2, max.words=200, random.order=FALSE, 
          rot.per=.15, colors=brewer.pal(5, "Dark2"))

```


## <font color='darkred'>Podsumowanie</font>

Dane były pobierane między **16-03-2015** a **10-05-2015**. W przeciągu tego czasu udało nam się zebrać

* **3.84 MB** z portali informacyjnych

* **2.16 MB** z twtiter.com

* **133 MB** z facebook.com

Łącznie: **139 MB**

Wszystkie funkcje, które używaliśmy do tej pory zostały opakowane w pakiet `nazwa`. W sumie analizowaliśmy nasze dane na podstawie **15** wskaźników, opisanych powyżej.

Ponadto wszystkie wyniki dla każdego z kandydatów można analizować dzięki stworzonej aplikacji Shiny.